【裁判字號】    99,抗,1685
【裁判日期】    991229
【裁判案由】    解任董事職務
【裁判全文】
臺灣高等法院民事裁定                  99年度抗字第1685號
    抗  告  人  財團法人證券投資人及期貨交易人保護中心
    法定代理人  邱欽庭
    代  理  人  黃淳律師
                許德勝律師
                王尊民律師
上列抗告人與相對人王令麟、廖尚文、東森國際股份有限公司間
解任董事職務事件，對於中華民國99年10月21日臺灣臺北地方法
院99年度訴字第4604號裁定，提起抗告，本院裁定如下：
    主  文
抗告駁回。
抗告費用由抗告人負擔。
    理  由
一、本件抗告意旨略以：按本件解任董事、監察人之訴，性質上
    為非因財產權而起訴，故應依民事訴訟法第77條之14規定徵
    收裁判費，而抗告人已於起訴時繳納裁判費新臺幣（下同）
    3,000元。惟原法院依民事訴訟法第77條之12規定核定訴訟
    標的價額為165萬元，即有未合，爰提起抗告請求廢棄原裁
    定等語。
二、按董事身分係基於與所屬法人間之委任關係而生，而委任關
    係依其權利義務之內涵，仍屬財產權之性質，顯非對於親屬
    關係及身分上之權利有所主張，是起訴請求確認董事委任關
    係不存在，性質上屬因財產權而起訴（最高法院97年度台抗
    字第820號裁定意旨參照）。
三、經查本件抗告人於原法院起訴意旨略以：相對人王令麟、廖
    尚文於執行東森國際股份有限公司（下稱東森公司）董事職
    務時，未依法令執行職務並違背忠實義務，無視於公司及全
    體股東權益之維護，顯不適任東森公司董事，應予解任渠等
    董事職務等語。經查抗告人並非對於親屬關係及身分上權利
    有所主張，而係本於委任關係而主張王令麟、廖尚文不適任
    東森公司董事，則依上說明，其性質為因財產權涉訟。又抗
    告人之請求無關報酬給付或其他客觀上財產利益之請求，故
    其訴訟標的價額不能核定，應依民事訴訟法第77條之12規定
    ，以同法第466條所定不得上訴第三審之最高利益額數加
    1/10核定訴訟標的價額，是本件訴訟標的之價額應為165萬
    元，應徵第一審裁判費1萬7,335元。而抗告人僅繳納3,000
    元，則原法院命抗告人再補繳1萬4,335元，並無不合。抗告
    意旨指摘原裁定不當，聲明廢棄，為無理由，應駁回其抗告
    。
四、據上論結，本件抗告為無理由，爰裁定如主文。
中    華    民    國    99    年    12    月    29    日
                    民事第六庭
                        審判長法  官 鄭三源
                              法  官 林玉珮
                              法  官 邱  琦
正本係照原本作成。
本裁定除以適用法規顯有錯誤為理由外，不得再抗告。如提起再
抗告，應於收受後10日內委任律師為代理人向本院提出再抗告狀
。並繳納再抗告費新台幣１千元。
中    華    民    國    99    年    12    月    29    日
                              書記官 廖艷莉

司法院資訊處製作；財團法人民間司法改革基金會備份。
